臺灣高雄地方法院刑事判決　　　　　 100年度審易字第3801號
公　訴　人　臺灣高雄地方法院檢察署檢察官
被　　　告　李文宗
上列被告因竊盜案件，經檢察官提起公訴（100 年度偵緝字第20
04號），被告於本院準備程序進行中，就被訴事實為有罪之陳述
，經本院裁定改依簡式審判程序審理，判決如下：
    主  文
李文宗犯攜帶兇器竊盜罪，累犯，處有期徒刑柒月。
    事實及理由
一、本件被告李文宗所犯係死刑、無期徒刑、最輕本刑為3 年以
    上有期徒刑以外之罪，其於準備程序進行中就前揭被訴事實
    為有罪之陳述，經本院告知簡式審判程序之旨，並聽取當事
    人之意見後，認無不得或不宜改依簡式審判程序進行之情形
    ，爰依刑事訴訟法第273 條之1 第1 項規定，裁定改依簡式
    審判程序審理。又本件所引屬於審判外陳述之傳聞證據，依
    同法第273 條之2 規定，不受第159 條第1 項關於傳聞法則
    規定之限制，依法有證據能力，均合先敘明。
二、本件犯罪事實及證據，除犯罪事實欄第1 行至第5 行即前科
    部分補充更正為「李文宗前於民國97、98年間，因偽造文書
    、施用毒品、持有毒品等案件，經本院以98年度訴字第236
    號判決判處有期徒刑4 月，減為有期徒刑2 月確定，及經臺
    灣澎湖地方法院以97年度訴字第47號判決判處有期徒刑10月
    、4 月確定，臺灣澎湖地方法院以98年度訴字第24號判決判
    處有期徒刑4 月、5 月確定，上開5 罪經臺灣澎湖地方法院
    以98年度聲字第78號裁定應執行有期徒刑1 年7 月確定，於
    99年8 月3 日縮刑期滿執行完畢。」及證據部分補充「被告
    於本院審理中之自白」外，餘均引用檢察官起訴書之記載（
    詳如附件）。
三、按刑法第321 條第1 項第3 款之攜帶兇器竊盜罪，係以行為
    人攜帶兇器竊盜為其加重條件，此所謂兇器，其種類並無限
    制，凡客觀上足對人之生命、身體、安全構成威脅，具有危
    險性之兇器均屬之，且祇須行竊時攜帶此種具有危險性之兇
    器為已足，並不以攜帶之初有行兇之意圖為必要（最高法院
    79年臺上字第5253號判例意旨參考）。查本件被告持以撬開
    上開重型機車電門蓋之螺絲起子，為金屬材質，且能撬開機
    車電門蓋，質地堅硬，呈尖銳形狀，依一般社會觀念，在客
    觀上足以對他人生命、身體、安全造成危險，應屬兇器無訛
    。是核被告所為，係犯刑法第321 條第1 項第3 款之攜帶兇
    器竊盜罪。又被告前於97、98年間，因偽造文書、施用毒品
    、持有毒品等案件，經本院以98年度訴字第236 號判決判處
    有期徒刑4 月，減為有期徒刑2 月確定，及經臺灣澎湖地方
    法院以97年度訴字第47號判決判處有期徒刑10月、4 月確定
    ，臺灣澎湖地方法院以98年度訴字第24號判決判處有期徒刑
    4 月、5 月確定，上開5 罪經臺灣澎湖地方法院以98年度聲
    字第78號裁定應執行有期徒刑1 年7 月確定，於99年8 月3
    日縮刑期滿執行完畢等情，有臺灣高等法院被告前案紀錄表
    1 份在卷可憑，其受徒刑執行完畢後，5 年以內故意再犯本
    件有期徒刑以上之罪，為累犯，應依法加重其刑。爰審酌被
    告正值壯年，四肢健全，竟貪圖一時方便，即徒手扳開他人
    機車坐墊，從機車置物箱內取得客觀上可供兇器使用之工具
    ，撬開機車電門蓋後，以自備鑰匙發動機車後竊取該車，毫
    不尊重他人財產權，破壞社會治安，實有不該；另考量被告
    犯後坦承犯行，所竊取之機車已由被害人領回，損失稍減，
    及其犯罪動機、目的、手段、犯罪所生危害等一切情狀，量
    處如主文所示之刑，以示懲儆。末查，被告供稱其犯本案所
    用之螺絲起子1 支，係在上開所竊機車置物箱內尋獲，並非
    其所有等語，而依現存卷證，亦無證據顯示該螺絲起子為被
    告所有，是該螺絲起子雖為供被告犯本案所用之物，仍不得
    宣告沒收。另被告持以發動上開機車之鑰匙1 支，雖為被告
    所有，且為供被告犯本案所用之物，然並未扣案，亦非違禁
    物，為免將來執行之困難，爰不宣告沒收。
據上論斷，應依刑事訴訟法第273 條之1 第1 項、第299 條第1
項前段、第310 條之2 、第454 條第2 項，刑法第321 條第1 項
第3 款、第47條第1 項，判決如主文。
本案經檢察官陳俊宏到庭執行職務。
中    華    民    國   100    年    12    月    29    日
                  刑事第十庭    法  官  毛妍懿
以上正本證明與原本無異。
如不服本判決應於收受判決後10日內向本院提出上訴書狀，並應
敘述具體理由。其未敘述上訴理由者，應於上訴期間屆滿後20日
內向本院補提理由書(均須按他造當事人之人數附繕本)「切勿逕
送上級法院」。
中    華    民    國   100    年    12    月    29    日
                                書記官  陳蓉柔
附錄本案論罪科刑法條：
中華民國刑法第321條
（加重竊盜罪）
犯竊盜罪而有下列情形之一者，處6 月以上、5 年以下有期徒刑
，得併科新臺幣10萬元以下罰金：
一、侵入住宅或有人居住之建築物、船艦或隱匿其內而犯之者。
二、毀越門扇、牆垣或其他安全設備而犯之者。
三、攜帶兇器而犯之者。
四、結夥三人以上而犯之者。
五、乘火災、水災或其他災害之際而犯之者。
六、在車站、埠頭、航空站或其他供水、陸、空公眾運輸之舟、
    車、航空機內而犯之者。
前項之未遂犯罰之。
附件：
臺灣高雄地方法院檢察署檢察官起訴書
                                   100年度偵緝字第2004號
    被      告  李文宗  男  47歲（民國○○年○月○○日生）
                        居高雄市苓雅區城西一巷34號（另案
                          在押）
                        國民身分證統一編號：Ｚ000000000號
上列被告因竊盜案件，已經偵查終結，認應提起公訴，茲將犯罪
事實及證據並所犯法條分敘如下：
        犯罪事實
一、李文宗前因偽造文書、持有毒品及施用毒品等案件，經臺灣
    高雄地方法院及臺灣澎湖地方法院分別判處有期徒刑10月、
    4 月、2 月、4 月、5 月確定，並經臺灣澎湖地方法院以98
    年度聲字第78號裁定定應執行刑為有期徒刑1 年7 月，而於
    民國99年8 月3 日縮刑期滿執行完畢。猶不知悔改，基於意
    圖為自己不法所有之犯意，於100 年6 月22日3 時30分許，
    以步行方式行經高雄市○○區○○路209 號前時，見施麗綺
    所有而由施敬國使用之車牌號碼YEZ-316 號普通重型機車停
    放於該址，便趁無人看顧之際，先扳開該機車座墊，並自機
    車置物箱內取得客觀上足供作兇器使用之螺絲起子1 把（未
    扣案），再以該螺絲起子撬開機車電門蓋，復以自備鑰匙（
    未扣案）插入電門發動後，竊取該機車（已發還，價值約新
    臺幣3 萬元），供其作為代步工具使用。後於同日4 時10分
    許，李文宗將該車棄置於高雄市鳳山區海光四村558 號前空
    地。嗣施敬國於同日3 時50分許，發現上開機車遭竊，立即
    報警處理，經警於同日13時7 分許在高雄市鳳山區海光四村
    558 號前查獲該車，並循線查悉上情。
二、案經高雄市政府警察局鳳山分局報告偵辦。
        證據並所犯法條
一、前揭事實，業據被告李文宗於警詢及偵訊中均坦承不諱，核
    與被害人即上開機車之使用人施敬國於警詢之證述大致相符
    ，並有贓物認領保管單、高雄市政府警察局車輛尋獲電腦輸
    入單各1 紙及照片10張在卷可證。被告自白與事實相符，其
    犯嫌應堪認定。
二、按刑法第321 條第1 項第3 款所謂之「攜帶兇器」，祇須於
    行竊時攜帶具有危險性之兇器為已足，該兇器不必原屬行竊
    者本人所有，亦不以自他處攜至行竊處所為必要，縱在行竊
    場所隨手拾取應用，其有使人受傷害之危險既無二致，自仍
    應屬上述「攜帶兇器」之範疇，此有最高法院90年度臺上字
    第1261號判決可資參照。本件被告既係隨手拾取螺絲起子行
    竊得手，核其所為，係犯刑法第321 條第1 項第3 款之加重
    竊盜罪嫌。又被告有如犯罪事實欄所載之論罪科刑執行情形
    ，此有本署刑案資料查註紀錄表1 份在卷足憑，其於5 年以
    內故意再犯本件法定刑為有期徒刑之罪，為累犯，請依刑法
    47條第1 項之規定，加重其刑。
三、依刑事訴訟法第251 條第1 項提起公訴。
    此  致
臺灣高雄地方法院
中    華    民    國   100    年    10    月    20    日
                              檢  察  官  楊慶瑞
                              檢  察  官  游欣樺